【裁判字號】    99,家聲,82
【裁判日期】    991004
【裁判案由】    聲請處分變賣遺產
【裁判全文】
臺灣基隆地方法院民事裁定              99年度家聲字第82號
聲  請  人  行政院國軍退除役官兵輔導委員會基隆市榮民服務
            處
法定代理人  乙○○
上列聲請人聲請處分變賣被繼承人甲○○之遺產事件，本院裁定
如下：
    主  文
聲請駁回。
聲請程序費用由聲請人負擔。
    理  由
一、本件聲請意旨略以：被繼承人甲○○（男，民國○○年○月○○
    日生，身分證統一編號：Ｚ000000000）係聲請人所轄輔導之
    退除役官兵，於民國87年4月24日亡故，遺有如附表所示之
    不動產，聲請人為其遺產管理人，前已依法聲請對其大陸地
    區以外之繼承人、債權人及受遺贈人為公示催告並已期滿，
    茲為移交遺產給其大陸地區之繼承人，而有變賣該遺產之必
    要，為此聲請准予變賣被繼承人所遺如附表所示之不動產等
    語（聲請人於主文中雖係聲請准予變賣被繼承人莊華之不動
    產，惟其於當事人欄、事實及理由欄均載明係准予變賣被繼
    承人甲○○之不動產，且所提證據亦均與甲○○有關，而與
    莊華無涉，故綜觀聲請狀所載，應認聲請人主文顯係誤載，
    本件係聲請准予變賣被繼承人甲○○之不動產甚明）。
二、按非訟事件法並無類似民事訴訟法第二百五十三條及第四百
    條第一項之規定，亦無得準用之規定，是非訟事件，尚不發
    生所謂一事不再理之問題。倘非訟事件經裁定確定後，其裁
    定內容不能實現，當事人自仍得聲請更行裁定。反之，非訟
    事件經裁定確定後，苟無內容不能實現情事，當無聲請更行
    裁定之必要；若當事人再行聲請裁定，自屬欠缺權利保護之
    要件，而應予以駁回（最高法院90年度台抗字第666號裁定
    意旨參照）。是非訟事件經裁定確定後，如內容非不能實現
    ，當事人再行聲請裁定，即屬欠缺權利保護之要件，應予以
    駁回。
三、經查，聲請人上開主張，固據提出甲○○之死亡證明書、戶
    籍謄本、電腦列印之個人資料、財政部台灣省北區國稅局遺
    產稅免稅證明書、遺產明細表、土地及建物所有權狀、本院
    87年度家催字第38號民事裁定、本院88年1月15日繼承表示
    准予備查通知書等件為證。惟聲請人前向本院聲請處分變賣
    被繼承人甲○○之遺產，經本院於99年8月4日以99年度家聲
    字第65號裁定准其聲請，該裁定並已確定等情，業經本院調
    取99年度家聲字第65號民事卷宗核閱屬實，並有該裁定附卷
    可稽。揆諸前揭說明，聲請人重複聲請處分變賣被繼承人甲
    ○○之遺產，欠缺權利保護之要件，應予駁回。
四、依非訟事件第21條第1項前段，裁定如主文。
中    華    民    國    99    年    10    月    4     日
                  家事法庭    法  官  王美婷
以上正本證明與原本無異。
如對本裁定抗告須於裁定送達後10日內向本院提出抗告狀，並應
繳納抗告費新臺幣1000元整。
中    華    民    國    99    年    10    月    4     日
                              書記官  明祖斌
附表：
┌─────────────┬──────────────┐
│      土          地      │     建            號       │
├─────────────┼──────────────┤
│基隆市○○區○○段353、393│基隆市○○區○○段338建號即 │
│、393之1、393之2、393之4、│門牌號碼基隆市安樂區○○○街│
│421、424地號，權利範圍均為│34巷35之1號，權利範圍全部   │
│10000分之18               │                            │
└─────────────┴──────────────┘

司法院資訊處製作；財團法人民間司法改革基金會備份。
